【裁判字號】    99,重訴,46
【裁判日期】    990601
【裁判案由】    侵權行為損害賠償
【裁判全文】
臺灣板橋地方法院民事判決              99年度重訴字第46號
原      告  丙○○
            丁○○
            乙○○
兼  共  同
法定代理人  甲○○○
共      同
訴訟代理人  陳韋霖律師
被      告  戊○○
            己○○
上列當事人間侵權行為損害賠償事件，本院於民國99年5月18日
言詞辯論終結，判決如下：
    主  文
被告應連帶給付原告甲○○○新台幣伍拾伍萬貳仟肆佰捌拾貳元
、原告丙○○新台幣壹佰捌拾陸萬肆仟貳佰陸拾參元、原告丁○○新台幣貳佰壹拾壹萬捌仟貳佰肆拾肆元、原告乙○○新台幣貳
佰貳拾柒萬貳仟零壹拾柒元，及均自民國九十九年二月二十六日
起至清償日止，按年息百分之五計算之利息。
原告其餘之訴駁回。
訴訟費用由被告連帶負擔十分之四，餘由原告負擔。
本判決第一項於原告甲○○○、丙○○、丁○○、乙○○依序以
新臺幣壹拾玖萬元、陸拾參萬元、柒拾壹萬元、柒拾陸萬元供擔
保後，得假執行。
原告其餘假執行之聲請駁回。
    事實及理由
一、原告甲○○○、丙○○、丁○○、乙○○主張：被告戊○○
    、己○○因與甲○○○之子即丙○○、丁○○、乙○○之父
    宋仁坤有細故，即於民國98年2月9日，在台北縣三重市○○
    街慈愛公園內，傷害宋仁坤致死，甲○○○為處理宋仁坤後
    事，支出殯葬費新台幣（下同）5萬2,482元；丙○○係85年
    9月5日生、丁○○係87年4月22日生、乙○○係88年4月23日
    生，均由宋仁坤撫養，因宋仁坤死亡，受有未能由宋仁坤撫
    養之損害，戊○○、己○○應賠償扶養費依序為136萬4,263
    元、161萬8,244元、177萬2,017元；甲○○○為宋仁坤之母
    ，丙○○、丁○○、乙○○為宋仁坤之子女，宋仁坤遭此橫
    禍後，戊○○、己○○既未致歉，亦無任何賠償，甲○○○
    、丙○○、丁○○、乙○○所受精神折磨至深且鉅，應得請
    求賠償慰撫金各300萬元，爰依共同侵權行為之法律關係，
    提起本件訴訟等情。並聲明：(一)戊○○、己○○應連帶給付
    甲○○○305萬2,482元、丙○○436萬4,263元、丁○○461
    萬8,244元、乙○○477萬2,017元，及均自起訴狀繕本送達
    翌日起至清償日止，按年息百分之5計算之利息；(二)願供擔
    保請准宣告假執行。
二、戊○○則以：伊雖然有踢宋仁坤兩腳，但本件請求金額過高
    ，伊無力賠償等語；己○○則以：伊未出手打死宋仁坤，伊
    不知道如何賠償其家屬，且慰撫金金額過高等語置辯；並均
    聲明：原告之訴駁回。
三、查甲○○○為宋仁坤之母，丙○○、丁○○、乙○○為宋仁
    坤之子女，有戶籍謄本可稽（本院重調卷第41、42頁），且
    為兩造所不爭執，堪信為真實。
四、甲○○○、丙○○、丁○○、乙○○主張戊○○、己○○因
    與甲○○○之子即丙○○、丁○○、乙○○之父宋仁坤有細
    故，即於98年2月9日，在台北縣三重市○○街慈愛公園內，
    傷害宋仁坤致死之事實，為戊○○、己○○所否認，並以前
    詞置辯。經查：戊○○、己○○於上開時、地共同傷害宋仁
    坤致死之犯罪行為，業經檢察官提起公訴後，為本院分別判
    處戊○○、己○○有期徒刑7年4月在案，有起訴書、刑事判
    決可稽（本院重調卷第35至39頁、本院重訴字卷第18至23頁
    ），已堪信甲○○○、丙○○、丁○○、乙○○主張之事實
    為真實，戊○○、己○○空言否認有傷害致死行為，尚無可
    取。
五、按數人共同不法侵害他人之權利者，連帶負損害賠償責任；
    不法侵害他人致死者，對於支出醫療及增加生活上需要之費
    用或殯葬費之人，亦應負損害賠償責任；被害人對於第三人
    負有法定扶養義務者，加害人對於該第三人亦應負損害賠償
    責任；不法侵害他人致死者，被害人之父、母、子、女及配
    偶，雖非財產上之損害，亦得請求賠償相當之金額，民法第
    185條第1項、第192條第1項、第2項、第194條分別定有明文
    。戊○○、己○○共同傷害宋仁坤致死之事實，已如前述，
    自應連帶負損害賠償責任，茲就甲○○○、丙○○、丁○○
    、乙○○所得請求金額，分敘如下：
  (一)殯葬費部分：
    甲○○○請求殯葬費用5萬2,482元，為戊○○、己○○所不
    爭執，自應准許。
  (二)扶養費部分：
    丙○○、丁○○、乙○○分別請求戊○○、己○○賠償扶養
    費136萬4,263元、161萬8,244元、177萬2,017元，為戊○○
    、己○○所不爭執，亦應准許。
  (三)慰撫金部分：
    甲○○○、丙○○、丁○○、乙○○固各請求賠償300萬元
    慰撫金，本院審酌甲○○○不識字、丙○○、丁○○、乙○○分別為國中、小學生，均無所得及財產，戊○○國小肄業
    ，收押前係從事粗工，每月收入2、3萬元，名下無財產，己○○高職肄業，收押前係在菜市場送貨，每月收入3萬5,000
    元，名下無財產之兩造身分、地位、經濟狀況等一切狀況，
    認甲○○○、丙○○、丁○○、乙○○各得請求賠償慰撫金
    50萬元為適當，逾此範圍則不應准許。
  (四)綜上所述，戊○○、己○○應連帶給付甲○○○55萬2,482
    元、丙○○186萬4,263元、丁○○211萬8,244元、乙○○付
    227萬2,017元。
六、從而，甲○○○、丙○○、丁○○、乙○○依共同侵權行為
    之法律關係，請求戊○○、己○○連帶給付甲○○○55萬2,
    482元、丙○○186萬4,263元、丁○○211萬8,244元、乙○○227萬2,017元，及均自起訴狀繕本送達翌日即99年2月26
    日起至清償日止，按年息百分之5計算之利息，為有理由，
    應予准許；其餘請求則無理由，應予駁回。
七、甲○○○、丙○○、丁○○、乙○○陳明願供擔保請准宣告
    假執行，經核無不合，爰分別酌定相當擔保金額准許之。
八、本件事證已臻明確，兩造其餘攻擊防禦方法及舉證，核與判
    決結果不生影響，爰不一一論述，併此敘明。
九、訴訟費用負擔之依據：民事訴訟法第79條、第85條第1項前
    段、第2項。
中    華    民    國    99    年    6     月    1     日
                  民事第二庭    法  官  連士綱
以上正本係照原本作成
如對本判決上訴，須於判決送達後20日內向本院提出上訴狀
中    華    民    國    99    年    6     月    1     日
                                書記官  吳俞玲

司法院資訊處製作；財團法人民間司法改革基金會備份。
